臺灣臺南地方法院刑事判決
109年度易字第1499號
公  訴  人  臺灣臺南地方檢察署檢察官
被      告  蘇品浤


上列被告因恐嚇等案件，經檢察官提起公訴（109年度偵字第203
36號），本院判決如下：
    主  文
丙○○犯恐嚇危害安全罪，處拘役伍拾玖日，如易科罰金，以新臺
幣壹仟元折算壹日。
    事  實
一、丙○○於民國一０九年十月二十一日十四時十五分許，在  臺
    南市○區○○街○段○○○號統一超商門口前，因細故與甲○○發生
    爭執，甲○○報警處理，員警到場後，丙○○基於公然侮辱、恐
    嚇之犯意，在不特定人得共見共聞之上開統一超商門口前，
    公然對甲○○辱罵「幹你娘!」、「操機掰」（臺語）、「王
    八蛋」等語，足以貶損甲○○之名譽。同時向甲○○恫稱「我絕
    對打你」、「你看你爸敢不敢打你」、「今天剛好警察來，
    給你面子，下次讓我碰到你，我絕對打你」（臺語）等語，
    致生危害於甲○○之生命、身體安全。嗣由甲○○報警處理，並
    經員警之密錄器拍攝現場畫面，而查悉上情。
二、案經甲○○訴由臺南市政府警察局第一分局移送臺灣臺南地方
    檢察署檢察官偵查起訴。
    理  由
甲、程序方面：
一、本判決所引用被告丙○○以外之人於審判外之陳述，業經檢察
    官、被告於準備程序均不爭執其證據能力，且於言詞辯論終
    結前均未聲明異議，本院審酌該等證據資料作成之情況，核
    無違法取得或其他瑕疵，且與待證事實具有關聯性，認為以
    之作為證據為適當，依刑事訴訟法第一百五十九條之五規定
    ，有證據能力。
二、本判決以下所引用卷內各項非供述證據性質之證據資料，均
    無違反法定程序取得之情形，依刑事訴訟法第一百五十八條
    之四規定之反面解釋，均應有證據能力。
三、被告稱員警密錄器並非警械使用條例第一條第一項之器械，
    其採證顯與法有違。查員警密錄器所攝錄內容係依機器之功
    能，攝錄實物形貌而形成之圖像，並非屬人類意思表達之言
    詞或書面陳述，故不屬傳聞證據。又密錄器並非警械使用條
    例所規範，員警依刑事訴訟法第二百三十一條第二項規定調
    查犯罪，而於公共場所攝錄本件事發經過，手段合法，攝錄
    光碟及勘驗筆錄復已提示予被告辨認，自有證據能力。
乙、實體方面：
一、訊據被告固坦承於上揭時地有與告訴人甲○○爭執並講上揭言
    語之事實，惟矢口否認有何公然侮辱及恐嚇之犯行，辯稱：
    ⑴伊講那些言語並非針對告訴人。⑵又依臺語之語音有「幹恁
    娘」、「幹贏娘」，「恁」「贏」 分指你們、他們，並非
    起訴書所載之「幹你娘」譯文，臺語只有「臭雞掰」，沒有
    起訴書所載之「操機掰」，而告訴人係男性並非女性，與「
    臭雞掰」無涉，起訴書僅載「王八蛋」 ，並沒有「你王八
    蛋抑或你是王八蛋」，起訴書所載「我絕對打你」，又將「
    恁」誤為「你」，檢察官引用謬誤之臺語譯文起訴伊，是非
    顛倒殃及無辜。⑶告訴人年輕力盛山河力拔，伊係中年男子
    氣力不足，伊螳臂擋車，自不量力下，如何使告訴人生安全
    上之危險與實害云云。經查：㈠證人即告訴人於偵查中結證
    上揭事實甚詳（見偵卷第二十五頁），核與檢
　　察官勘驗筆錄（見偵卷第三十九頁）情節大致相符，並有員
    警密錄器影像光碟、告訴人提供之手機錄影光碟可證。㈡臺
    語譯成文字並無統一格式，上揭檢察官勘驗筆錄之譯文僅係
    供辨識及判讀員警密錄器影像光碟、告訴人提供之手機錄影
    光碟對話內容之意思，故被告上揭講的話所真正表達之文義
    仍以光碟所示為準，而非上揭檢察官勘驗筆錄之譯文。從而
    ，無論臺語「恁」「贏」「你」之語音腔調如何，與「幹□
    娘」結合即係污穢字眼，「操機掰」其臺語語音，任何人聽
    聞，即能理解係以性器官供作污穢、貶抑他人之字眼，至於
    是否譯成「臭雞掰」之文字，並無礙於其原台語語意上之
    污辱性。至於「王八蛋」一詞，客觀上足以貶損告訴人之名
    譽，亦無疑義。㈢告訴人指稱當天被告對伊講那些話，伊左
    右二旁沒有其他人等語（見本院卷第三十七頁），參以上開
    勘驗筆錄顯示當時被告講話時有以手指向告訴人等情，故被
    告口出辱罵及恫稱上開言語之對象確係告訴人無誤。㈣上揭
    光碟影像及翻拍照片（見警卷第三十一頁、第三十二頁）所
    示被告之咄咄凌人之氣勢與其所辯稱伊係中年男子氣力不足
    ，顯與事實未符。綜上，被告空言否認犯行，顯係卸責之詞
    ，不足採信，事證明確，其犯行應足認定。
二、核被告所為，係犯刑法第三百零五條之恐嚇危害安全罪、第
    三百零九條第一項之公然侮辱罪。又被告前後多次辱罵、恐
    嚇，係於密切接近時間與地點實施，各獨立性極為薄弱，視
    為數個舉動之接續施行，應認係包括之一罪，均為接續犯。
    另被告即於同一密接時間內同時或交替對告訴人辱罵、恐嚇
    接續為之，依一般社會通念，認應評價為一罪方符合刑罰公
    平原則，屬一行為觸犯數罪名之想像競合犯，應依刑法第五
    十五條前段從一重論以恐嚇危害安全罪。爰審酌被告犯罪之
    動機、前有偽造文書、恐嚇取財、麻藥、酒駕、過失傷害等
    前科、侮辱及恐嚇用語、警察在場仍侮辱及恐嚇告訴人視法
    律為無物、兼衡自述學經歷及生活狀況、犯後態度不佳、告
    訴人已提起附帶民事訴訟等一切情狀，量處如主文所示之刑
    ，並諭知易科罰金之折算標準。
據上論斷，依刑事訴訟法第二百九十九條第一項前段，刑法第三
百零五條、第三百零九條第一項、第五十五條前段、第四十一條
第一項前段，刑法施行法第一條之一，判決如主文。
本案經檢察官紀芊宇提起公訴，檢察官乙○○到庭執行職務。
中　　華　　民　　國　　110 　年　　2 　　月　　22　　日
　　　　　　　　　刑事第九庭    法　官　鍾邦久
以上正本證明與原本無異。
如不服本判決應於收受本判後20日內向本院提出上訴書狀，並應
敘述具體理由。其未敘述上訴理由者，應於上訴期間屆滿後20日
內向本院補提理由書狀（均須按他造當事人之人數附繕本）「切
勿逕送上級法院」。
  　　　　　　　　　　　　　　　書記官　黃憶筑
中　　華　　民　　國　　110 　年　　2 　　月　　22　　日
附錄本件論罪科刑法條全文：
中華民國刑法第305條：
以加害生命、身體、自由、名譽、財產之事恐嚇他人，致生危害
於安全者，處2年以下有期徒刑、拘役或9千元以下罰金。
中華民國刑法第309條：
公然侮辱人者，處拘役或9千元以下罰金。
以強暴犯前項之罪者，處1年以下有期徒刑、拘役或1萬5千元以
下罰金。